【裁判字號】    89,上訴,828
【裁判日期】    890816
【裁判案由】    違反毒品危害防制條例
【裁判全文】
臺灣高等法院高雄分院刑事判決                 八十九年度上訴字第八二八號
    上  訴  人
    即  被  告  甲○○
右上訴人因違反毒品危害防制條例案件，不服臺灣高雄地方法院八十九年度訴字第八
五０號中華民國八十九年五月十七日第一審判決（起訴案號：臺灣高雄地方法院檢察
署八十九年度毒偵字第四四二號），提起上訴，本院判決如左：
      主       文
上訴駁回。
      事       實
一、甲○○前因施用第一級毒品海洛因案件，經臺灣高雄地方法院以八十八年度毒聲
    字第三五四四號裁定送觀察、勒戒後，認無繼續施用毒品之傾向，由臺灣高雄地
    方法院檢察署檢察官於民國（下同）八十八年五月二十九日以八十八年度偵字第
    一二六二五號為不起訴處分確定。詎甲○○猶不知悔改，明知海洛因係第一級毒
    品，復於八十九年一月八日上午八時許，在高雄縣林園鄉○○村○○路四十一巷
    九號住處，以海洛因及水滲入注射筒內再注射於手臂方式，施用第一級毒品海洛
    因一次，為警於八十九年一月八日下午一時許，在上址查獲，並扣得其所有之毒
    品海洛因一包（驗後淨重０‧０三公克），及其所有非專供施用毒品所用之針筒
    、塑膠吸管各一支。經臺灣高雄地方法院以八十九年度毒聲字第一八五號裁定送
    觀察、勒戒後，認有繼續施用毒品傾向。
二、案經高雄縣政府警察局林園分局移送臺灣高雄地方法院檢察署檢察官偵查起訴。
      理       由
一、上訴人即被告甲○○（下稱被告）雖經合法傳喚，無正當理由不到庭。惟查右揭
    事實，業據被告甲○○於警訊、原審審理中坦承不諱，且被告於查獲後經警採取
    之尿液送驗結果，呈嗎啡陽性反應，此有高雄縣衛生局八十九年一月十二日八九
    煙檢字第一０九號尿液檢驗成績書附卷可稽，復有第一級毒品海洛因一包 (驗後
    淨重０．０三公克）、施用毒品注射用針筒一支、塑膠吸管一支等物扣案可資佐
    證，而該扣案之白色粉末，經送法務部調查局檢驗確係第一級毒品海洛因無訛，
    有該局鑑定通知書一份在卷足憑。又被告甲○○前因施用第一級毒品海洛因案件
    ，經臺灣高雄地方法院以八十八年度毒聲字第三五四四號裁定送觀察、勒戒後，
    認無繼續施用毒品之傾向，由臺灣高雄地方法院檢察署檢察官於民國八十八年五
    月二十九日以八十八年度偵字第一二六二五號為不起訴處分確定在案，有上開不
    起訴處分書附卷可憑，其於五年內再犯毒品危害防制條例第十條第一項之罪，經
    原審裁定送觀察、勒戒，認有繼續施用毒品傾向，有臺灣高雄地方法院八十九年
    度毒聲字第一八五號裁定及臺灣高雄看守所附設勒戒處所八十九年一月十九日高
    所政戒勒字第十六號函送之證明書一份附卷可按。是本件事證明確，被告右揭犯
    行，洵堪認定。
二、查海洛因係毒品危害防制條例第二條第二項所稱之第一級毒品，不得持有、施用
    。被告甲○○竟持以施用，核被告所為，係犯毒品危害防制條例第十條第一項之
    施用第一級毒品罪。被告持有第一級毒品海洛因後，進而施用，其持有第一級毒
    品行為，應為其施用第一級毒品之行為所吸收，不另論罪。
三、原審以被告罪證明確，適用毒品危害防制條例第十條第一項、第十八條第一項前
    段，第二十條第三項，刑法第十一條、第三十八條第一項第二款之規定，並審酌
    被告經觀察、勒戒後，又再犯，仍有繼續施用毒品傾向，顯見無悔改之意，及其
    犯罪戕害自身，尚無害及他人，僅施用一次，犯罪後坦承犯行等一切情狀，量處
    有期徒刑柒月。另敘明扣案之第一級毒品海洛因（驗後淨重０‧０三公克），爰
    依同條例第十八條第一項前段規定，不問屬於犯人與否，沒收並銷燬之。又扣案
    注射用針筒一支、塑膠吸管一支，雖非專供施用毒品器具，惟為被告所有，且係
    供犯罪所用之物，業據被告供認在卷，爰依刑法第三十八條第一項第二款規定，
    宣告沒收。至於鑑定後耗損之毒品，既已滅失不存在，自無庸宣告沒收銷燬。
    經核原判決認事用法均無不合，量刑亦甚妥適。被告上訴意旨，具狀徒以已送強
    制戒治，復加以量刑，顯有懲處過重云云，指摘原判決不當，為無理由，應予駁
    回。
四、被告甲○○經合法傳喚，無正當之理由不到庭，爰不待其陳述逕行判決。
據上論斷，應依刑事訴訟法第三百六十八條、第三百七十一條，判決如主文。
本案經檢察官郭振昌到庭執行職務。
中    華    民    國     八十九     年       八       月       十六     日
                              臺灣高等法院高雄分院刑事第二庭
                                  審判長法官  曾玉英
                                        法官  李春昌
                                        法官  邱永貴
右正本證明與原本無異。
如不服本判決，應於判決送達後十日內向本院提出上訴狀，其未述理由者並應於提
出上訴狀後十日內向本院補提理由書（應附繕本)。
                                      書記官  周能智
中    華    民    國     八十九     年       八       月       十八     日
附錄本判決論罪科刑法條：
毒品危害防制條例第十條第一項：
施用第一級毒品者，處六月以上五年以下有期徒刑。
                                                                        Ｋ


司法院資訊處製作；財團法人民間司法改革基金會備份。
